【裁判字號】    98,交聲,764
【裁判日期】    980721
【裁判案由】    違反道路交通管理處罰條例聲明異議
【裁判全文】
臺灣桃園地方法院交通事件裁定       98年度交聲字第764號
原處分機關  交通部公路總局新竹監理所桃園監理站
異  議  人
即受處分人  甲○○
上列受處分人因違反道路交通管理處罰條例案件，對於交通部公
路總局新竹監理所桃園監理站民國98年02月20日所為之壢監裁字
第裁53─1AD548754號裁決聲明異議，本院裁定如下：
    主  文
異議駁回
    理  由
一、原處分意旨略以：異議人即受處分人甲○○於民國97年12月
    29日14時36分許，駕駛車牌號碼 8G-3370號自用小客車，在
    研究院路1 段130 巷週邊「在劃有紅線路段停車」違反道路
    交通管理事件，為臺北市停車管理工程處以北市交停字第
    1AD548754 號通知單檢附採證照片逕行舉發。
二、異議意旨則以其當時行經臺北市○○○路上，係因突然腹部
    劇痛尋找廁所，恰好該處有一座公廁，於是轉入 130巷內劃
    有紅線處臨時車，故向本院提出異議，求為撤銷原處分云云
    。
三、按汽車駕駛人停車時，在禁止臨時停車處所停車，處600 元
    以上1,200元以下罰鍰，道路交通管理處罰條例第56條第1項
    第1款定有明文。異議人雖以上情置辯，然查：
  (一)異議人有於上開時間、地點，在劃有紅線路段停車停車之節
    ，業經異議人自承在卷，並有卷附採證照片1 張可稽，故異
    議人確有違反道路交通管理處罰條例第56條第1 項第1 款之
    規定，堪可認定。異議人雖辯稱其因當時腹部劇痛尋找廁所
    ，才會將車輛停放在紅線上，並至附近公廁如廁云云，然其
    就此有利自己之主張事實，並未提出任何證據以實，本院因
    此無從判斷異議人主張之真實性，自難逕為有利異議人之認
    定。
  (二)另因避免自己或他人生命、身體、自由、名譽或財產之緊急
    危難而出於不得已之行為，不予處罰。但避難行為過當者，
    得減輕或免除其處罰，行政罰法第13條固有明文，惟緊急避
    難行為，須自己或他人之生命、身體、自由、財產猝遇危險
    之際，非侵害他人法益別無救護之途，為必要之條件。倘行
    為人應注意並能注意而不注意，致有一定結果之發生者，則
    與緊急避難之法定要件顯然不符（最高法院73年度臺上字第
    1827號判決意旨參照）。本件異議人未能就其當時因腹痛而
    至附近公廁如廁方便，始將車輛停放在紅線上乙節提出證據
    以實，業如前述，況縱令其所述屬實，因一時腹痛急欲找尋
    廁所方便之情況，亦非屬前述自己生命、身體猝遇危險之緊
    急危難情況，自亦無上開行政罰法緊急避難規定之適用，併
    此敘明之。
四、綜上所述，異議人上開辯解，不足採信，原處分機關認事用
    法，並無違誤。從而，本件異議為無理由，應予駁回。
據上論斷，應依道路交通管理處罰條例第87條第2 項、道路交通
案件處理辦法第19條，裁定如主文。
中    華    民    國    98    年    7     月    21    日
                        臺灣桃園地方法院交通法庭
                                法  官  柯姿佐
以上正本證明與原本無異。
如不服本裁定，應於裁定送達後5 日內向本院提出抗告狀。
                                書記官  王明玉
中    華    民    國    98    年    7     月    22    日


司法院資訊處製作；財團法人民間司法改革基金會備份。
